【裁判字號】    89,訴,51
【裁判日期】    890727
【裁判案由】    搶奪
【裁判全文】
臺灣新竹地方法院刑事判決                            八十九年度訴字第五一號
    公  訴  人  臺灣新竹地方法院檢察署檢察官
    被      告  乙○
右列被告因搶奪案件，經檢察官提起公訴（八十八年度偵字第八四一六號），本院判
決如左︰
    主  文
乙○意圖為自己不法之所有，而搶奪他人之動產，未遂，處有期徒刑伍月。
    事  實
一、乙○於民國八十八年八月二十日上午七時五十分許，在新竹市○○路○段四四二
    巷二十五號行政院衛生署新竹醫院（前為新竹省立醫院）復健大樓內，因與甲○
    ○、陳莊金滿夫妻二人共同搭乘電梯，見甲○○夫妻二人行動不便，竟意圖為自
    己不法所有，俟電梯到達地下室開門時，其面對甲○○、陳莊金滿二人站立並擋
    住電梯口，趁甲○○欲走出電梯而不備之際，搶取其左胸前口袋之皮包一個，甲
    ○○隨即以左手阻擋反抗，皮包掉落地面致未得逞，適醫院員工徐秋梅等人發覺
    ，現場追捕乙○報警處理。
二、案經新竹市警察局第一分局報請臺灣新竹地方法院檢察署檢察官偵查起訴。
    理  由
一、訊據被告乙○對於右揭時地為眾人逮捕之事實固坦承不諱，惟矢口否認搶奪犯行
    ，辯稱：伊只是下手竊取被害人甲○○的皮包，並非搶奪云云。經查：被告於右
    揭時地趁被害人出電梯門而不備之際搶奪被害人胸前口袋內皮包之事實，業經被
    害人於警訊、偵訊中指述綦詳，核與在場證人徐秋梅於警訊、偵訊中證述情節相
    符，參以被告俟電梯門開啟之際著手為之，顯見對於得手後脫逃時間有所計畫；
    又其趁被害人夫妻行動不便，逕從正面強取被害人左胸前口袋內皮包之行為，尚
    難認其僅係以和平手段取走被害人之物，被告所辯竊盜之意，顯係避重就輕之卸
    詞，無足採信。本案事證至為明確，被告搶奪犯行洵堪認定，自應依法予以論罪
    科刑。
二、核被告所為，係犯刑法第三百二十五條第三項、第一項之搶奪未遂罪。被告已著
    手於強奪行為之實施，惟未生取得財物之結果，其犯罪尚屬未遂，於依刑法第二
    十六條前段之規定，按既遂犯之刑度減輕其刑。爰審酌被告前有多次竊盜前科，
    仍不知悛悔，趁被害人前往醫院復健之際，下手行搶財物之手段，被害人所受損
    害程度，及被告已年過七旬、犯後態度等一切情狀，量處如主文所示之刑。
據上論斷，應依刑事訴訟法第二百九十九條第一項前段，刑法第三百二十五條第三項
、第一項第二十六條前段，判決如主文。
本案經檢察官林李嘉到庭執行職務。
中      華      民      國    八十九    年      七      月    二十七    日
                                    臺灣新竹地方法院刑事第一庭
                                        法  官    黃  美  文
右正本證明與原本無異。
如不服本判決，應於判決送達後十日內向本院提出上訴狀( 應附繕本 )，上訴於
臺灣高等法院。
                                        書記官    饒  興  蘭
中      華      民      國    八十九    年      七      月    二十七    日
附錄：
刑法第三百二十五條第一項：
意圖為自己或第三人不法之所有，而搶奪他人之動產者，處六月以上五年以下有期徒
刑。


司法院資訊處製作；財團法人民間司法改革基金會備份。
